【裁判字號】    89,易,2782
【裁判日期】    891004
【裁判案由】    毒品危害防制條例
【裁判全文】
台灣台中地方法院刑事判決                        八十九年度易字第二七八二號
    公  訴  人  台灣台中地方法院檢察署檢察官
    被      告  甲○○
右列被告因違反毒品危害防制條例案件，經檢察官提起公訴（八十九年度毒偵字第四
六八二號），院判決如左：
    主  文
甲○○施用第二級毒品，處有期徒刑肆月，如易科罰金，以參佰元折算壹日。
    事  實
一、甲○○前因施用毒品案件，經依本院分別以八十八年度毒聲字第三二四六號及八
    十八年度毒聲字第五一八九號先後裁定送觀察、勒戒後，均無繼續施用毒品之傾
    向，經台灣台中地方法檢察署檢察官分別於八十八年六月十七日、十二月二十四
    日，以八十八年度偵字第一三一七七號及八十八年度毒偵緝字第一九七號為處分
    不起訴處分確定。詎甲○○仍不知悔改警惕，復於八十九年一月十日或其前七十
    二小時內某時點，在不詳處所，以不詳方式，非法施用第二級毒品安非他命一次
    ，經警於八十九年一月十日上午十一時三十五分，在台中縣烏日鄉○○路○段三
    ０九號採尿送驗檢出安非他命反應始查獲上情。
二、案經台中縣警察局烏日分局報請台灣台中地方法院檢察署檢察官偵查起訴。
    理  由
一、訊據被告甲○○固坦承有於右揭時地經警採尿等情不諱，惟矢口否認有何施用安
    非他命之犯行，辯稱伊自第二次觀察勒戒後即未再吸毒，但朋友吸食時伊有在場
    云云。惟查將被告於八十九年一月十日為警所採集之尿液，送請私立中山醫學院
    附設孫中山先生紀念醫院藥物濫用檢測中心檢驗結果，呈甲基安非他命陽性反應
    ，此有列管毒品人口尿液檢體採集送驗紀錄表及前開檢測中心所出具之確認結果
    報告書各一紙在卷可稽，是被告甲○○有於查獲當時或前三日內某時點非法施用
    第二級毒品安非他命一次甚明，其辯稱未施用安非他命，顯係犯後卸責之詞，不
    足採信。又被告前曾因施用毒品案件，經依本院先後二次裁定送觀察勒戒後，因
    無繼續施用毒品之傾向，為台灣台中地方法檢察署檢察官分別於八十八年六月十
    七日及八十八年十二月二十四日，以八十八年度毒偵字第一三一七七號及八十八
    年度毒偵緝字第一九七號為不起訴處分確定，此有前開不起訴處分書二份附卷可
    參。是本件事證明確，被告甲○○三犯毒品危害防制條例規定洵堪認定。
二、核被告甲○○所為，係犯毒品危害防制條例第十條第二項之罪，被告施用前持有
    第二級毒品安非他命之低度行為，應為施用之高度行為所吸收，不另論罪。爰審
    酌被告犯罪之動機、目的、手段、品行、犯罪所生之損害、及前曾經二次觀察勒
    戒、犯罪後之態度等一切情狀，量處如主文所示之刑，並諭知易科罰金之折算標
    準，以示懲儆。
據上論斷，應依刑事訴訟法第二百九十九條第一項前段、毒品危害防制條例第十條第
第二項、第二十條第三項前段、刑法第十一條前段、第四十一條、罰金罰鍰提高標準
條例第二條規定，判決如主文。
本案經檢察官高永棟到庭執行職務。
中      華      民      國      八十九    年        十      月    四    日
                                      台灣台中地方法院刑事第六庭
                                          法  官  簡  賢  坤
右正本證明與原本無異。
如不服本判決，應於判決送達後十日內向本院提出上訴狀，上訴於臺灣高等法院臺中
分院( 須附繕本 )。
                                          書記官
中      華      民      國      八十九    年        十      月    四    日
附錄本案論罪科刑法條全文：
毒品危害防制條例第十條第二項：
施用第二級毒品者，處三年以下有期徒刑。


司法院資訊處製作；財團法人民間司法改革基金會備份。
